---
title: "Lab 7 _Explorador_MD"
author: "Cony"
date: "2025-10-02"
output:
  html_document: default
  word_document: default
---

Alumna: María Concepción García Pérez

Laboratorio - Gestión de datos de red - curaduría de datos

Objetivo: Explorar la organización de los datos

En este ejercicio vamos a:
1. Cargar nuestra matriz hipotética de datos
2. Transformar la matriz en un dataframe
3. Conventir un dataframe en matriz


1. Transformar la matriz en un dataframe
install.packages("EconGeo")
```{r}

library(EconGeo)

M = as.matrix(
  read.csv("https://raw.githubusercontent.com/PABalland/ON/master/amz.csv" , 
           sep = ",", 
           header = T, 
           row.names = 1))
M
```

ejemplo de una matriz de RCA con personas y productos/ paises y productos-industrias
?RCA
```{r}
EL = get_list(M)
colnames(EL) = c("customer","product","count")
```
La forma más usual de encontrar los datos
```{r}
EL
MM =get_matrix(EL)
MM
```

Convertir un dataframe(lista) en matriz
```{r}
MM
```

Edge list (lista de aristas(source-target----adyacentes-mis 3 columnas)
Variables en data frame
```{r}
EL
```
Matriz de adyancencia
```{r}
get_matrix(EL)
```

Buscar Andrea
```{r}

x= subset(EL,product =="Tie")
```



