---
title: "Lab 20 _ Faceting"
author: "Cony"
date: "2025-10-03"
output: html_document
---
Hecho con gusto por Carla Carolina Pérez Hernández (UAEH)
Maria Concepcion Garcia Pérez


LABORATORIO - Gráficos en R con ggplot2 
faceting (romper un gráfica en varias dentro de una cuadrícula)


instalando paquete 
install.packages("ggplot2")
```{r}

```

cargar libreria ggplot2 
```{r}
library(ggplot2)
```
buscar df

```{r}
file.choose()
```

leer base
```{r}
densidad_verde <- read.csv("C:\\Users\\Cony\\Documents\\1.- UAEH\\3.- Doctorado UAEH\\4.- Cuarto Semestre Complejidad\\Modulo III\\1.- Laboratorios\\Lab 20\\PARA FACETING.csv")
```
ver nombres
```{r}
names(densidad_verde)
```
colocando grafica base
crear objeto p

```{r}
p <- ggplot(data = densidad_verde,
            mapping = aes(x = DENSITY,
                          y = PCI.2018,
                          color = Region)) +
  geom_point()
```

facet_wrap (recomendado con una variable)
manipulando número de filas
 manipulando número de columnas
```{r}
p + facet_wrap(~ Region, ncol = 5)
```
 

